臺灣士林地方法院刑事判決　　　　　　　　　　　　　九十一年度簡上字第四八號
　　上　訴　人　乙○○
　　即　被　告
右列上訴人因竊盜案件，不服本院九十年度簡字第一六八四號中華民國九十一年一月
二十五日第一審判決（聲請案號：九十年度偵字第一一０一三號），提起上訴，本院
管轄之第二審合議庭判決如左：
    主  文
原判決撤銷。
乙○○竊盜，科罰金參仟元，如易服勞役以參佰元折算壹日。
    事  實
一、乙○○意圖為自己不法之所有，於民國九十年十一月一日上午十一時五十六分許
    ，在台北市大同區○○○路○段四五號ＯＫ便利商店內，竊取店內購物架上售價
    新台幣（下同）六十五元之蔘茸酒一瓶，得手後藏置於上衣左側，嗣僅持另購買
    之礦泉水一瓶至櫃檯結帳，欲離去時，經店員要求支付該瓶酒之費用，因一時情
    急致所竊得之蔘茸酒自藏置之衣服內掉落地面破碎，店內員工乃報警處理。
二、案經被害人甲○○訴由台北市政府警察局大同分局報請台灣士林地方法院檢察署
    檢察官聲請簡易判決處刑。
    理  由
一、訊之被告乙○○矢口否認有竊盜犯行，辯稱：其拿一百元放在櫃臺要結帳，先將
    礦泉水置於櫃臺，正要將挾在腋下的蔘茸酒取出，即被店員指為偷竊云云。惟查
    ：被害人甲○○於警訊中指稱「九十年十一月一日十一時五十四分左右，我在我
    服務的ＯＫ便利商店內櫃臺工作，有名先生至店內購物時，我發現形跡可疑，便
    一直在注意他的一舉一動，當時我見他到貨物架上拿了一瓶酒放在衣服內，隨後
    又到旁邊拿了一瓶礦泉水後，便至櫃臺要付費，結果他卻拿出伍拾元正付礦泉水
    的費用，那瓶酒卻還是藏匿在衣服內，沒有拿出來付帳，因此我要求這位先生把
    藏在衣服內（的酒）拿出一起付費，這名先生見偷竊失風，因緊張而從左上衣側
    面掉了一瓶酒在地上，且當場破碎，酒名為公賣局出廠之蔘茸酒，售價每瓶陸拾
    伍元，且這名先生亦表示不肯付費，所以我便打電話報警，隨後警方到來便將這
    名先生帶走，且請我回派出所一起協助了解案情」等語，並指認被告即為偷竊之
    人；核與被告於警訊中自白「於九十年十一月一日十一時五十分左右，我進入一
    家便利商店購物，地址在台北市大同區○○○路○段四五號，店名為ＯＫ便利商
    店，進入該店後，我至購物櫃上拿了一瓶公賣局發行之蔘茸酒，放置在我上衣左
    側內，隨後又拿了一瓶礦泉水（拿在手上）至櫃臺，以新台幣伍拾元正欲付礦泉
    水之費用，然而給付了礦泉水之費用後，正要離去時，櫃臺人員要我將藏於上衣
    左側之酒一起付費，我一時緊張，辯稱沒有，此時酒瓶從衣服內掉落地上，當場
    破碎，此時我一時生氣，又向該店員說我已沒有錢了，而該店員便打電話報警處
    理」等語相符。被告嗣於偵查中翻異前詞改稱是和店員開玩笑，沒有偷竊的意思
    云云，及於本院審理時辯稱正要拿出蔘茸酒來結帳即遭指為偷竊云云，顯係卸責
    之詞，不足採信。事證明確，被告犯行已堪認定，應予依法論科。
二、核被告所為，係犯刑法第三百二十條第一項之竊盜罪。原審予以論罪並判處有期
    徒刑三月，固非無見，惟被告於原審判決後，業與被害人達成和解，有悔過暨和
    解書一紙附卷為憑，且被告所竊取之蔘茸酒，售價僅為六十五元，價值不高，原
    審量處被告有期徒刑三月，量刑稍重，被告上訴意旨及公訴人論告意旨指摘原判
    決量刑過重，核屬有理，爰由本院予以撤銷改判。茲審酌被告犯罪後雖否認犯行
    ，惟已與被害人達成和解賠償，並斟酌被告竊取之財物價值僅六十五元等及其他
    一切情狀，量處如主文所示之刑，併諭知易服勞役之折算標準。至於被告上訴請
    求予以緩刑宣告一節，本院認被告曾因竊取機車，經台灣台北地方法院於八十七
    年間判處有期徒刑三月，緩刑二年確定，緩刑期間雖已期滿，惟被告於緩刑期滿
    後再犯本件竊盜罪，足見其無悛悔之意，尚難認無再犯之虞，本院認不宜予以緩
    刑宣告，併此敘明。
據上論斷，應依刑事訴訟法第四百五十五條之一第一項、第三項、第三百六十四條、
第三百六十九條第一項前段、第二百九十九條第一項前段，刑法第三百二十條第一項
、第四十二條第二項，罰金罰鍰提高標準條例第一條前段、第二條，判決如主文。
本案經檢察官呂文忠到庭執行職務
中      華      民      國      九十一      年    五    月    十五      日
                                  臺灣士林地方法院刑事第四庭
                                              審判長法  官  杜  惠  錦
                                                    法  官  王  俊  雄
                                                    法  官  洪  慕  芳
右正本證明與原本無異。
本判決不得上訴。
                                                    書記官  田  汲  雷
中      華      民      國      九十一      年    五    月    二十一    日
附錄本案論罪科刑法條全文
刑法第三百二十條第一項
  意圖為自己或第三人不法之所有，而竊取他人之動產者，為竊盜罪，處五年以下有
  期徒刑、拘役或五百元以下罰金。
